【裁判字號】    98,台上,3835
【裁判日期】    980709
【裁判案由】    偽造文書
【裁判全文】
最高法院刑事判決            九十八年度台上字第三八三五號
上  訴  人  甲○○
            乙○○
            丙○○
上列上訴人等因偽造文書案件，不服台灣高等法院台中分院中華
民國九十八年二月二十六日第二審判決（九十八年度上訴字第五
一八號，起訴案號：台灣台中地方法院檢察署九十七年度偵字第
二四○一一號），提起上訴，本院判決如下：
    主  文
上訴駁回。
    理  由
按不服地方法院之第一審判決而上訴者，應向管轄第二審之高等
法院為之。而第二審上訴書狀應敘述具體理由，第二審法院認為
上訴書狀未敘述理由者，應以判決駁回之。刑事訴訟法第三百六
十一條第一項、第二項、第三百六十七條前段分別定有明文。所
謂不服第一審判決之具體理由，必係依據卷內既有訴訟資料或提
出新事證，指摘或表明第一審判決有何採證認事用法或量刑等足
以影響判決本旨之不當或違法，而構成應予撤銷之具體事由，始
克當之；倘僅泛言原判決認定事實錯誤、違背法令、量刑失入，
而未依上揭意旨指出具體事由，或形式上雖已指出具體事由，該
事由縱使屬實，亦不足以認為原判決有何不當或違法者，皆難謂
係具體理由，俾與第二審上訴制度旨在請求第二審法院撤銷、變
更第一審不當或違法之判決，以實現個案救濟之立法目的相契合
。本件上訴人甲○○、乙○○、丙○○因犯偽造文書罪，經第一
審法院判決後，提起第二審上訴，其等上訴理由狀僅泛稱：家境
艱難、思慮欠周、誤觸法網，深感悔悟、坦承犯行、願與被害人
和解，第一審量刑過重，請求酌減其刑、宣告緩刑，給予自新機
會云云，雖形式上已提出上訴理由，惟並未具體敘述第一審判決
有何違法或不當情形，即與未敘述具體理由無異，原判決因認其
等第二審上訴為不合法，不待其等到庭陳述，並不經言詞辯論，
逕依刑事訴訟法第三百六十七條前段、第三百七十二條，駁回其
等在第二審之上訴，核無不合。而原判決既屬刑事訴訟法第三百
六十七條之判決，依同法第三百七十二條規定不經言詞辯論而為
之，即無所謂未予上訴人等及其輔佐人陳述意見機會之違法。查
第一審於量刑時，已具體審酌上訴人等貪圖不法利益，參與詐騙
集團，冒用檢察署名義行騙，戕害司法公信至鉅，惟念其等素行
良好，坦承犯行等一切情狀，在法定刑內科處刑罰，因無足堪憫
恕或以暫不執行為適當情形，而未予酌減其刑或諭知緩刑，原審
認為妥適，予以維持，乃其審判職權之適法行使，並未逾越法律
所規定之範圍或濫用其權限，自不得指為違法。上訴意旨未依據
卷證資料，具體指摘原判決如何違背法令，置原判決之論敘於不
顧，空言第一審量刑失衡，未予酌減其刑或宣告緩刑為不當，其
等第二審上訴狀已敘述具體理由云云，難謂已符合法定上訴要件
，其等上訴違背法律上之程式，均應予駁回。
據上論結，應依刑事訴訟法第三百九十五條前段，判決如主文。
中    華    民    國  九十八  年    七    月    九    日
                      最高法院刑事第十庭
                          審判長法官  花  滿  堂
                                法官  黃  正  興
                                法官  陳  東  誥
                                法官  林  錦  芳
                                法官  洪  昌  宏
      本件正本證明與原本無異
                                      書  記  官
中    華    民    國  九十八  年    七    月   十三   日
                                                Ａ


司法院資訊處製作；財團法人民間司法改革基金會備份。
